---
title: "第一次作业你的报告题目"
CJKmainfont: Songti SC
author: "yinghui.zhao"
date: "`r Sys.Date()`"
output:
  pdf_document:
    latex_engine: xelatex
  word_document:
    toc: yes
  html_document:
    code_folding: show
    fig_caption: yes
    fig_width: 10
    highlight: tango
    number_sections: yes
    theme: cosmo
    toc: yes
---
```{r setup, include = FALSE,echo = FALSE}
knitr::opts_chunk$set(echo = FALSE,error = FALSE, warning = FALSE, message = FALSE,
                      out.width = "100%", split = FALSE, fig.align = "center")
#load library
library(tidyverse)
library(kableExtra)
library(lubridate)
library(scales)
library(plotly)
library(patchwork)
library(ggrepel)
```

# 你的主要发现

1. 1w每平米的房子价格关注的人是最多的

2. 塔楼的受欢迎程度要高于板楼
  
3. 总价在100w左右的房子是比较受欢迎的
    

# 数据介绍

本报告**链家**数据获取方式如下：
    
报告人在2023年9月12日获取了[链家武汉二手房网站](https://wh.lianjia.com/ershoufang/)数据。
    
- 链家二手房网站默认显示100页，每页30套房产，因此本数据包括3000套房产信息；
    
- 数据包括了页面可见部分的文本信息，具体字段及说明见作业说明。

 **说明：**数据仅用于教学；由于不清楚链家数据的展示规则，因此数据可能并不是武汉二手房市场的随机抽样，结论很可能有很大的偏差，甚至可能是错误的。
    
```{r}
# 载入数据和预处理

lj<- read_csv("C:/Users/admin/Desktop/studentWork/1st_assignment_eda-fakeghost/data/2023-09-12_cleaned.csv")
# EDA ---------------------------------------------------------------------

## 如下语句可以解决画图中的中文显示问题，当然你可以用showtext包来解决

theme_set(theme(text = element_text(family="Songti SC",size = 10))) #这里family设置成你系统中的中文字体名。

# 做一些数据预处理，比如把字符型变成factor。

```

# 数据概览

数据表（lj)共包括`r names(lj)`等`r ncol(lj)`个变量,共`r nrow(lj)`行。表的前10行示例如下：

```{r}
lj %>% 
  head(10) %>%
  kable(caption = "武汉链家二手房") %>% 
  kable_styling()
```

各变量的简短信息：
```{r}
glimpse(lj)
```

各变量的简短统计：
```{r}
summary(lj)

newTable = lj %>% group_by(property_region) %>% reframe(property_name, property_region, property_style, building_area, followers, price_sqm) %>% arrange(desc(followers))
```

可以看到：

- 直观结论1 凡是靠近二环线内的房价都整体偏高

- 直观结论2 几乎所有的房子都是坐北朝南的

- ...

# 探索性分析

## 探索平均房价和关注人的数量级关系

ggplot(lj, aes(x = price_sqm, y = followers)) + geom_point() + geom_smooth()

发现：

- 1w每平米的房子价格关注的人是最多的


## 总房价和关注人的数量级关系

ggplot(lj, aes(x = price_ttl, y = followers)) + geom_point() + geom_smooth()


发现：

- 总价在100w左右每平方米价格在1w左右的房子是最受欢迎的

- 人们比较喜欢性价比较高的房子


# 发现总结

整体上看，凡是靠近二环线的房价都整体偏高，1w每平米的房子价格关注的人是最多的，塔楼的受欢迎程度要高于板楼，总价在100w左右的房子是比较受欢迎的



